Contact

0134490643 (Work) tjarriault@free.fr

www.linkedin.com/in/tonyjarriault (LinkedIn)

Top Skills

Security

ITIL

Linux

Languages

English

Certifications

HashiCorp Certified: Vault Associate

Hashicorp terraform

Professional Cloud Security Engineer

Jarriault Tony

Solutions Architect @Sogeti part of CapGemini

Greater Toulouse Metropolitan Area

Summary

Cloud solution architect with a passion for new technologies. I have been immersed in the cloud for over 10 years:)

☑#I also have significant experience in infrastructure and onprem applications

☑#TechLead GCP, I help teams and customers in the adoption of the cloud to help them pursue an exciting adventure around topics such as: Finops / DevSecops / Micro-Service ...

Speaker on public event, i share my passion about cloud technology

Favourite topics: #AWS / #GCP / #Finops / #DevSecOps / #Cloud

Experience

Sogeti

Cloud Solutions Architect
January 2019 - Present (5 years)

Toulouse Area, France

PROSODIE

23 years 11 months

Responsable suivi mise en service February 2000 - Present (23 years 11 months)

- # Mise en place d'une politique de suivi des incidents et problèmes pour contribuer au respect des SLA souscris.
- # Suivi quotidien de l'évolution des incidents relatif à l'équipe
- # Étude et mise en œuvre de plans d'action relatifs aux incidents
- # Traitements des problèmes quotidiennement pour la stabilisation à long terme
- # Suivi technique des des projets
- # Suivi au bon respect de nos engagements planification / déploiement

Standardisation et industrialisation de nos process pour l'ensemble des technologies déployées.

Mise en service d'architectures de communications unifiées (LYNC) + VOIP.

Standardisation du processus de déploiement pour les technologies Middleware les plus fréquemment rencontrées (Exemple : Sharepoint 2013, solution CMS open Source) + OS

Suivi des phases d'avant vente pour aide la définition d'architecture.

Reponsable de groupe Mise en service (Technique) July 2012 - January 2019 (6 years 7 months) Velizy

Repsonsable du suivi en phase de mise en service des projets (aspect technique)

Coordination des ressources de l'équipe pour fluidifier les mises en service.

Odigo

Manager Gestionnaire applicatif outsource. -- Architecte Cloud November 2014 - January 2019 (4 years 3 months) Velizy villacoublay

Manager technique et applicatif (exploitation) d'équipes niveau 1- équipe onshore/offshore

Architecte: externalisation SI dans diverses solutions Cloud (AWS / OVH)

Atos Origin/Prosodie Resp MES 2009 - 2010 (1 year)

Education

SKEMA Business School (1976)

IUT d'informatique de Toulouse 3